【裁判字號】    97,再抗國,5
【裁判日期】    971031
【裁判案由】    國家賠償
【裁判全文】
臺灣高等法院民事裁定                 97年度再抗國字第5號
聲  請  人  甲○○
相  對  人  臺北市立圖書館
法定代理人  乙○○
上列當事人間請求國家賠償事件，聲請人對於中華民國97年9月
19日本院97年度再抗國字第3號確定裁定，聲請再審，本院裁定
如下：
    主  文
再審之聲請駁回。
聲請再審訴訟費用由聲請人負擔。
    理  由
一、本件聲請人以本院97年度再抗國字第3號確定裁定（下稱原
    確定裁定）有民事訴訟法第496條第1項第1款及第12款之再
    審事由，經查：
  (一)關於聲請人依民事訴訟法第496條第1項第1款規定聲請再
      審部分：
    １、按裁定已經確定，而有第496條第1項或第497條之情形
        者，得準用再審程序之規定，聲請再審。民事訴訟法第
        507條定有明文，故對於確定裁定聲明不服之方法，為
        聲請再審（最高法院87年度台抗字第135號裁定參照）
        。本件聲請人於本院97年度再抗國字第3號事件中，係
        對於本院97年度抗國字第17號民事確定裁定聲明不服，
        雖於當事人欄記載「再審原告」、「再審被告」，案由
        欄記載「提起再審之訴」等字樣，惟仍應視其為再審之
        聲請。聲請人主張其於原確定裁定中係提起再審之訴，
        而非提起聲請再審，原確定裁定有認作主張之違法，有
        民事訴訟法第496條第1項第1款所定適用法規顯有錯誤
        之再審理由云云，顯無理由。
    ２、依民事訴訟法第507條準用第496條第1項第1款所謂適用
        法規顯有錯誤，係指確定判決所適用之法規，顯然不合
        於法律規定，或與司法院現尚有效及大法官會議之解釋
        ，或最高法院現尚有效之判例顯有違反，或消極的不適
        用法規，顯然影響裁判者而言，並不包括判決理由矛盾
        、理由不備、取捨證據及認定事實錯誤之情形在內（最
        高法院92年度台上字第320號判決、63年台上字第880號
        判例要旨參照）。聲請人另主張其係提起刑事附帶民事
        訴訟，並非提起國家賠償，原審有認作主張之違法云云
        ；惟此涉及法院行政上分案之案由，核與適用法規錯誤
        之情事無關。又原確定裁定以最高法院95年台上字第16
        73號判決、85年台上字第1556號判決，並非判例，而認
        聲請人據之主張本院97年度抗國字第17號確定裁定適用
        法規顯有錯誤並無理由，依上開說明，亦無適用法規顯
        有錯誤之可言。聲請人據此指稱原確定裁定有適用法規
        顯有錯誤之再審事由，亦屬無據。
    ３、此外，聲請人其餘再審聲請意旨，實為指摘本件相關之
        刑事訴訟程序及本院97年抗國字第17號確定裁定如何違
        法云云，並未指明原確定裁定有何具體適用法規顯有錯
        誤之再審事由，於法亦有未合。
  (二)關於聲請人依民事訴訟法第496條第1項第12款規定聲請再
      審部分：
      按聲請再審，依民事訴訟法第507條準用同法第501條第1
      項第4款之規定，應表明再審之理由。所謂表明再審理由
      ，係指必須敘明確定裁定有何合於法定再審事由之具體情
      形而言。否則其聲請即屬不合法，且毋庸命其補正，逕行
      駁回之（最高法院60年度台抗字第688號、64年度台聲字
      第76號判例參照）。本件聲請人以發現就同一訴訟標的在
      前已有確定判決為由，據以對原確定裁定聲請再審，惟並
      未具體敘明就該裁定同一訴訟標的有何確定判決存在，依
      上說明，其此部分聲請亦難認合法。
二、據上論結，本件再審之聲請，為一部不合法，一部無理由，
    爰裁定如主文。
中    華    民    國    97    年    10    月    31    日
                    民事第十四庭
                        審判長法  官  張  蘭
                              法  官  黃麟倫
                              法  官  鄭純惠
正本係照原本作成。
如不服本裁定，應於收受送達後10日內向本院提出抗告狀，並應
繳納抗告費新台幣１千元。
中    華    民    國    97    年    11    月    4     日
                              書記官  劉麗芬


司法院資訊處製作；財團法人民間司法改革基金會備份。
